th: อุปกรณ์กีฬา > สันทนาการกลางแจ้ง > กีฬาทางเรือและทางน้ำ > การดำน้ำและการดำน้ำตื้น: อุปกรณ์เสริมสำหรับเสื้อชูชีพดำน้ำ (BCD); เสื้อชูชีพดำน้ำ; อุปกรณ์เสริมสำหรับไดฟ์คอมพิวเตอร์; ไดฟ์คอมพิวเตอร์; ไฟฉายดำน้ำ; ชุดอุปกรณ์ดำน้ำและดำน้ำตื้น; ตีนกบสำหรับดำน้ำและดำน้ำตื้น; หน้ากากดำน้ำและดำน้ำตื้น; กระเป๋าและเคสใส่อุปกรณ์ดำน้ำ; เข็มขัดดำน้ำ; มีดและกรรไกรดำน้ำ; อุปกรณ์สำหรับหายใจใต้น้ำ; ถังออกซิเจนดำน้ำ; หน้ากากดำน้ำ; สกู๊ตเตอร์ดำน้ำและยานพาหนะใต้น้ำ
nl: Sportartikelen > Buitenrecreatie > Boten en watersport > Duiken en snorkelen: Accessoires voor trimvesten; Duikvesten; Accessoires voor duikcomputers; Duikcomputers; Duiklampen; Sets met duik- en snorkelbenodigdheden; Zwemvliezen voor duiken en snorkelen; Duikbrillen voor duiken en snorkelen; Duiktassen en -koffers; Loodgordels; Duikmessen en -scharen; Reduceereenheden voor duiken; Duikflessen en -cilinders; Snorkels; Onderwaterscooters en DPV's
pt-BR: Artigos esportivos > Atividades ao ar livre > Canoagem e esportes aquáticos > Mergulho e snorkeling: Acessórios para coletes equilibradores; Compensadores de flutuação; Acessórios para computadores de mergulho; Medidor de descompressão; Lanternas de mergulho; Conjuntos de equipamento para mergulho e snorkeling; Pé de pato para mergulho e snorkeling; Máscara para mergulho e snorkeling; Bolsas e estojos de mergulho; Cintos de mergulho; Tesouras e facas para mergulho; Reguladores de mergulho; Tanques e cilindros de mergulho; Tanques de oxigênio; Scooters subaquáticos e DPVs
sv: Sportartiklar > Utomhusaktiviteter > Båt- och vattensporter > Sportdykning och snorkling: Tillbehör för dykvästar; Avvägningsvästar; Tillbehör för dykdatorer; Dykdatorer; Dyklampor; Utrustning för sportdykning och snorkling; Dyk- och snorklingsfenor; Dyk- och snorklingsmasker; Väskor och fodral för dykning; Viktbälten; Dykknivar och saxar; Regulatorer; Dykflaskor; Snorklar; Undervattensskotrar och DPV:er
de: Sportartikel > Outdoor-Aktivitäten > Boot- & Wassersport > Tauchen & Schnorcheln: Zubehör für Tarierwesten; Tarierwesten; Zubehör für Tauchcomputer; Tauchcomputer; Taucherlampen; Tauch- & Schnorchelausrüstung; Tauch- & Schnorchelflossen; Tauch- & Schnorchelmasken; Tauchtaschen & -koffer; Bleigürtel; Tauchermesser & -scheren; Atemregler; Tauchflaschen; Schnorchel; Unterwasserscooter & DPVs
sl-SI: Športna oprema > Rekreacija na prostem > Plovba in vodni športi > Potapljanje in snorkljanje: Dodatki za kompenzatorje plovnosti; Kompenzatorji plovnosti; Dodatki za potapljaški računalnik; Potapljaški računalniki; Potapljaške luči; Kompleti opreme za potapljanje in snorkljanje; Plavutke za potapljanje in snorkljanje; Maske za potapljanje in snorkljanje; Torbe in zaboji za potapljanje; Potapljaški pasovi; Potapljaški noži in škarje; Potapljaški regulatorji; Potapljaške jeklenke; Dihalke za plavanje; Podvodni skuterji in DPV-ji
vi: Dụng cụ thể thao > Giải trí ngoài trời > Chèo thuyền và thể thao dưới nước > Lặn & Lặn ống thở: Phụ kiện áo phao lặn; Áo phao lặn biển; Phụ kiện máy tính lặn; Máy tính lặn; Đèn lặn; Bộ thiết bị lặn và ống thở; Chân vịt lặn & lặn ống thở; Mặt nạ lặn & lặn ống thở; Túi và hộp đựng đồ lặn; Đai lặn; Dao lặn và kéo lặn; Điều áp lặn; Bình lặn; Ống thở lặn; Máy đẩy dưới nước và DPV
ru: Спортивные товары > Активный отдых на открытом воздухе > Гребля и водные виды спорта > Дайвинг и сноркелинг: Аксессуары для компенсаторов плавучести; Компенсаторы плавучести; Аксессуары для дайвинг-компьютеров; Компьютеры для дайвинга; Подводные фонари; Наборы снаряжения для дайвинга и сноркелинга; Ласты для дайвинга и сноркелинга; Маски для дайвинга и сноркелинга; Сумки и чехлы для дайвинга; Пояса для дайвинга; Ножи и ножницы для дайвинга; Регуляторы для дайвинга; Баллоны для дайвинга; Трубки для подводного плавания; Подводные скутеры и буксировщики
it: Articoli sportivi > Ricreazione outdoor > Sport acquatici > Immersioni e snorkeling: Accessori per giubbotti ad assetto variabile; Giubbotti assetto variabile; Accessori per computer subacquei; Computer subacquei; Torce subacquee; Set di attrezzature per immersioni e snorkeling; Pinne snorkeling e subacquea; Maschere snorkeling e subacquea; Borse e custodie per immersioni; Cinture per immersioni; Coltelli e forbici da sub; Regolatori per immersioni; Bombole per immersioni; Boccagli; Scooter subacquei e DPV
fi: Urheilutarvikkeet > Ulkoharrasteet > Veneily ja vesiurheilu > Sukellus ja snorklaus: Tasapainoliivien lisävarusteet; Tasapainotusliivit; Sukellustietokoneiden lisävarusteet; Sukellustietokoneet; Sukellusvalaisimet; Sukellus- ja snorkalusvarustesetit; Sukellus- ja snorklausräpylät; Sukellus- ja snorklausmaskit; Sukelluskassit ja -kotelot; Sukellusvyöt; Sukellusleikkurit ja -sakset; Sukellusregulaattorit; Sukelluspullot ja -säiliöt; Snorkkelit; Sukellusskootterit ja DPV-laitteet
ro-RO: Articole sportive > Recreere în aer liber > Plimbări cu barca și sporturi nautice > Scufundări și snorkeling: Accesorii pentru veste compensatoare de flotabilitate; Compensatoare pentru flotabilitate; Accesorii pentru computere de scufundări; Computere pentru scufundări; Lanterne de scufundare; Seturi de echipamente pentru scufundări și snorkeling; Labe pentru scufundări și snorkeling; Măști pentru scufundări și snorkeling; Genți și huse pentru scufundări; Centuri pentru scufundări; Cuțite și foarfeci pentru scufundări; Regulatoare pentru scufundări; Rezervoare și butelii pentru scufundări; Tuburi cu oxigen; Scutere subacvatice și propulsoare subacvatice
fr: Équipements sportifs > Loisirs de plein air > Plaisance et sports nautiques > Plongée et snorkeling: Accessoires de gilets stabilisateurs; Compensateurs de flottabilité; Accessoires d'ordinateurs de plongée; Ordinateurs de plongée; Lampes de plongée; Ensembles d'équipements de plongée et snorkeling; Palmes de plongée; Masques de plongée; Sacs et étuis de plongée; Ceintures de lestage; Couteaux et cisailles de plongée; Détendeurs de plongée; Bouteilles de plongée; Tubas de natation; Scooters sous-marins et propulseurs de plongée
hu: Sportszerek > Szabadtéri kikapcsolódás > Csónakázás és vízi sportok > Búvárkodás és sznorkelezés: Kiegyenlítőmellény-kiegészítők; Felemelkedéskompenzálók; Búvárkomputer-kiegészítők; Búvárszámítógépek; Búvárlámpák; Búvár- és sznorkelfelszerelés-készletek; Búvár- és sznorkeluszonyok; Búvár- és sznorkelmaszkok; Búvártáskák és tokok; Búvárövek; Búvárkések és -ollók; Búvárszabályozók; Búvárpalackok; Sznorkelek; Víz alatti robogók és DPV-k
en: Sporting Goods > Outdoor Recreation > Boating & Water Sports > Diving & Snorkeling: Buoyancy Compensator Accessories; Buoyancy Compensators; Dive Computer Accessories; Dive Computers; Dive Lights; Diving & Snorkeling Equipment Sets; Diving & Snorkeling Fins; Diving & Snorkeling Masks; Diving Bags & Cases; Diving Belts; Diving Knives & Shears; Diving Regulators; Diving Tanks & Cylinders; Snorkels; Underwater Scooters & DPVs
da: Sportsartikler > Friluftsliv > Sejling og vandsport > Dykning og snorkeldykning: Tilbehør til afbalanceringsveste; Flydekompensatorer; Tilbehør til dykkercomputere; Dykkecomputere; Dykkerlygter; Dykkersæt og snorklesæt; Svømmefødder til dykning og snorkling; Dykker- og snorkelmasker; Tasker og etuier til dykning; Dykkerbælter; Dykkerknive og -sakse; Dykkerregulatorer; Dykkerflasker og -cylindere; Snorkler; Undervandsscootere og DPV'er
el: Αθλητικά είδη > Υπαίθριες δραστηριότητες αναψυχής > Ναυσιπλοΐα & θαλάσσια σπορ > Καταδύσεις & κολύμβηση με αναπνευστήρα: Αξεσουάρ ρυθμιστών πλευστότητας; Ρυθμιστές πλευστότητας; Αξεσουάρ υπολογιστών κατάδυσης; Υπολογιστές κατάδυσης; Φακοί κατάδυσης; Σετ εξοπλισμού κατάδυσης & κολύμβησης; Πτερύγια κατάδυσης & κολύμβησης; Μάσκες κατάδυσης & κολύμβησης; Τσάντες και θήκες κατάδυσης; Ζώνες κατάδυσης; Μαχαίρια κ&αι ψαλίδια κατάδυσης; Ρυθμιστές κατάδυσης; Φιάλες κατάδυσης; Αναπνευστήρες; Υποβρύχια σκούτερ και DPV
sk-SK: Športový tovar > Exteriérové rekreakčné športy > Člnkovanie a vodné športy > Potápanie a šnorchlovanie: Príslušenstvo pre kompenzátory vztlaku; Kompenzátory vztlaku; Príslušenstvo k potápačským počítačom; Potápačské počítače; Potápačské svetlá; Súpravy vybavenia na potápanie/šnorchlovanie; Plutvy na potápanie a šnorchlovanie; Masky na potápanie a šnorchlovanie; Tašky a puzdrá na potápačskú výstroj; Potápačské opasky; Potápačské nože a nožnice; Potápačské ovládače; Potápačské fľaše a tlakové fľaše; Šnorchle; Podvodné skútre a DPV
pt-PT: Artigos de desporto > Atividades recreativas no exterior > Desportos náuticos e aquáticos > Mergulho e snorkeling: Acessórios para coletes compensadores de flutuabilidade; Compensadores de flutuabilidade; Acessórios para computadores de mergulho; Computadores de mergulho; Lanternas de mergulho; Conjuntos de equipamento de mergulho e snorkeling; Barbatanas de mergulho e snorkeling; Máscaras de mergulho e snorkeling; Sacos e estojos de mergulho; Cintos de mergulho; Facas de mergulho; Reguladores de mergulho; Garrafas e cilindros de mergulho; Snorkels; Scooters subaquáticas e DPV
zh-CN: 体育用品 > 户外休闲 > 划船/水上运动 > 潜水用品: 浮力补偿器配件; 浮力调整器; 潜水电脑表配件; 潜水电脑表; 潜水手电筒; 潜水/浮浅设备套装; 潜水/浮潜脚蹼; 潜水/浮潜面镜; 潜水包与潜水箱; 潜水负重腰带; 潜水刀/铰剪; 呼吸调节器; 潜水气瓶; 呼吸管; 水下推进器 (DPV)
ja: スポーツ用品 > 屋外レクリエーション > ウォータースポーツ・アクティビティ > ダイビング・シュノーケリング: 浮力調整装置アクセサリー; ダイビングBCD; ダイブコンピューターアクセサリー; ダイブコンピューター; ダイビングライト; ダイビング・シュノーケリング用品セット; ダイビング・シュノーケリング用フィン; ダイビング・シュノーケリング用マスク; ダイビングバッグ・ケース; ダイビング用ウエイト・ベルト; ダイビングナイフ・水中はさみ; ダイビングレギュレーター; ダイビングタンク・シリンダー; シュノーケル; 水中スクーター・DPV
pl: Sprzęt sportowy > Rekreacja na świeżym powietrzu > Żegluga i sporty wodne > Nurkowanie i snorkeling: Akcesoria do kompensatorów pływalności; Kamizelki ratowniczo-wypornościowe; Akcesoria do komputerów nurkowych; Komputery nurkowe; Latarki nurkowe; Zestawy do nurkowania z rurką lub akwalungiem; Płetwy; Maski do nurkowania; Torby i etui nurkowe; Pasy balastowe; Noże i nożyce do nurkowania; Automaty oddechowe; Butle nurkowe; Fajki do nurkowania; Skutery podwodne i DPV
nb: Sportsutstyr > Friluftsliv > Båt og vannsport > Dykking og snorkling: Tilbehør til oppdriftsvest; Dykkevester; Tilbehør til dykkecomputer; Dykkecomputere; Lykter til dykking; Utstyrssett for dykking og snorkling; Dykke- og snorkleføtter; Dykke- og snorklemasker; Dykkebager og kofferter; Dykkebelter; Dykkekniver og -sakser; Dykkeregulatorer; Dykkeflasker; Snorkler; Undervannsscootere og DPV-er
hr-HR: Sportska oprema > Rekreacija na otvorenom > Plovidba i vodeni sportovi > Ronjenje i ronjenje s disalicom: Dodaci za kompenzatore uzgona; Kompenzatori uzgona; Dodaci za ronilačka računala; Ronilačka računala; Svjetla za ronjenje; Kompleti opreme za ronjenje i ronjenje s disalicom; Peraje za ronjenje i ronjenje s disalicom; Maske za ronjenje; Torbe i futrole za ronjenje; Ronilački pojasevi; Ronilački noževi i škare; Regulator za ronjenje; Spremnici i cilindri za ronjenje; Disalice; Podvodni skuteri i DPV podvodni skuteri za ronjenje
tr: Spor Malzemeleri > Açık Hava Etkinlikleri > Kayıkçılık ve Su Sporları > Tüplü Dalış ve Şnorkelle Yüzme: Denge yeleği aksesuarları; Yüzerlik Dengeleyici; Dalış bilgisayarı aksesuarları; Dekompresyon Ölçerler; Dalış fenerleri; Tüplü Dalış ve Şnorkelle Yüzme Ekipman Setleri; Dalış ve Şnorkelle Yüzme Paletleri; Dalış ve Şnorkelle Yüzme Maskeleri; Dalış çantaları ve kılıfları; Dalış Kemerleri; Dalış Bıçak ve Makasları; Dalış Regülatörleri; Dalış tüpleri; Şnorkeller; Su altı scooter'ları ve DPV'ler
bg-BG: Спортни стоки > Спортни занимания на открито > Плаване с лодка и водни спортове > Гмуркане и шнорхелинг: Аксесоари за компенсатори на плаваемост; Компенсаторни жилетки; Аксесоари за компютри за гмуркане; Компютри за гмуркане; Светлини за гмуркане; Комплекти оборудване за гмуркане и шнорхелинг; Плавници за гмуркане и шнорхелинг; Маски за гмуркане и шнорхелинг; Чанти и калъфи за гмуркане; Колани за гмуркане; Ножове и ножици за гмуркане; Регулатори за гмуркане; Водолазни бутилки и цилиндри; Шнорхели; Подводни скутери и DPV
cs: Sportovní potřeby > Outdoorové aktivity > Lodě a vodní sporty > Potápění a šnorchlování: Příslušenství ke kompenzátorům vztlaku; Kompenzátory vztlaku; Příslušenství k potápěčským počítačům; Potápěčské počítače; Potápěčské svítilny; Sady vybavení na potápění a šnorchlování; Potápěčské a šnorchlovací ploutve; Potápěčské a šnorchlovací masky; Potápěčské tašky a pouzdra; Potápěčské opasky; Potápěčské nože a nůžky; Regulátory pro potápění; Potápěčské láhve; Šnorchly; Podvodní skútry a DPV
lt-LT: Sporto prekės > Poilsis lauke > Plaukiojimas valtimis ir vandens sportas > Nardymas su akvalangu ir vamzdeliu: Plūdrumo kompensatorių priedai; Plūdrumo kompensatoriai; Nardymo kompiuterių priedai; Nardymo kompiuteriai; Nardymo žibintai; Nardymo su akvalangu ir vamzdeliu įrangos rinkiniai; Nardymo su akvalangu ir vamzdeliu plaukmenys; Nardymo su akvalangu ir vamzdeliu kaukės; Nardymo krepšiai ir dėklai; Nardymo diržai; Nardymo peiliai ir žirklės; Nardymo reguliatoriai; Nardymo balionai ir cilindrai; Nardymo vamzdeliai; Povandeniniai paspirtukai ir DPV
es: Equipamiento deportivo > Actividades al aire libre > Deportes acuáticos y navegación deportiva > Buceo y buceo con esnórquel: Accesorios para chalecos compensadores de flotabilidad; Compensadores de flotabilidad; Accesorios para computadoras de buceo; Computadoras de buceo; Linternas de buceo; Conjuntos de equipamiento para buceo y esnórquel; Aletas de buceo; Gafas de buceo; Bolsas y estuches de buceo; Cinturones de buceo; Tijeras y cuchillos para bucear; Reguladores; Tanques y cilindros de buceo; Esnórqueles; Scooters submarinos y DPV
zh-TW: 體育用品 > 室外休閒 > 水上運動 > 潛水/浮潛: 浮力補償裝置配件; 浮力控制背心; 潛水電腦錶配件; 潛水電腦錶; 潛水燈; 潛水和浮潛裝備組; 潛水/浮潛蛙鞋; 潛水/浮潛面罩; 潛水裝備袋與收納箱; 潛水配重帶; 潛水刀; 潛水用呼吸調節器; 潛水氣瓶; 呼吸管; 水下推進器與 DPV
ko: 스포츠용품 > 야외 레크레이션 > 보트 놀이/수상 스포츠 > 다이빙/스노클링: 부력 조절기 액세서리; 부력 보정기; 다이브 컴퓨터 액세서리; 다이브 컴퓨터; 다이브 라이트; 다이빙/스노클링 장비 세트; 다이빙/스노클링 핀; 다이빙/스노클링 마스크; 다이빙 가방 및 케이스; 다이빙 벨트; 다이빙 칼/가위; 다이빙 조절기; 다이빙 탱크 및 실린더; 스노클; 수중 스쿠터 및 DPV